臺灣臺北地方法院民事判決　　　　　　　 96年度勞訴字第4號
原　　　告　乙○○
　　　　　　　　　　　　7
被　　　告　日通欣運股份有限公司
法定代理人　甲○○
訴訟代理人　曾海光律師
當事人間請求損害賠償事件，經本院於中華民國96年5 月22日言
詞辯論終結，判決如下：
    主      文
被告應給付原告新台幣壹拾柒萬玖仟捌佰陸拾肆元。
訴訟費用由被告負擔十分之一，餘由原告負擔。
本判決原告勝訴部分得假執行。但被告如以新台幣壹拾柒萬玖仟
捌佰陸拾肆元為原告預供擔保後，得免為假執行。
    事實及理由
甲、程序方面：
    按請求之基礎事實同一者，縱於訴狀送達後，原告仍得將原
    訴變更或追加他訴，無須得被告同意，此觀民事訴訟法第二
    百五十五條第一項第二款規定自明。
  (一)所謂請求之基礎事實同一，係指變更或追加之訴與原訴之主
    要爭點有其共同性，各請求利益之主張在社會生活上可認為
    同一或關連，而就原請求之訴訟及證據資料，於審理繼續進
    行在相當程度範圍內具有同一性或一體性，得期待於後請求
    之審理予以利用，俾先後兩請求在同一程序得加以解決，避
    免重複審理，進而為統一解決紛爭，且無害於他造當事人程
    序權之保障，俾符訴訟經濟者稱之。判斷是否合於本款之請
    求之基礎事實同一，應考慮被告之防禦權是否受到不利益及
    在訴訟之過程，准予為訴之變更、追加後，原來已經進行過
    之訴訟資料與証據資料，有無繼續使用之可能性及價值等情
    。
  (二)本件原告起訴時並未表明應受判決事項之聲明，嗣於本院民
    國96年1 月30日言詞辯論期日主張本於僱傭關係、勞動基準
    法第五十九條第二款等法律關係，請求被告給付薪資、職業
    災害補償及勞工保險逕自加退保所致損害，而聲明請求被告
    給付新台幣（下同）1,575,864 元（見本院卷第32頁）。再
    於96年4 月3 日以書狀擴張勞工保險損害金額即醫療費用數
    額，另追加請求被告給付慰撫金300,000 元，而聲明被告應
    給付其1,815,535 元（見本院卷第47頁）。最後則於本院96
    年4 月24日言詞辯論期日將前述勞工保險損害賠償請求金額
    減縮為39,864元，而聲明被告應給付其1,811,864 元（見本
    院卷第92頁）。雖被告對於原告追加慰撫金請求部分表示不
    同意，但因原告此部分所述基礎事實，均以其於94年8 月16
    日所生車禍事故為據，且追加前後所提訴訟資料均得予以援
    用，故依前開法條規定，應許原告為訴之追加。至其餘聲明
    先後擴張、減縮部分，則與民事訴訟法第二百五十五條第一
    項第三款規定相符，亦應予准許，合先敘明。
乙、得心證之理由：
一、原告主張：
  (一)原告自94年6 月28日起受僱於被告，在被告台中分公司擔任
    業務工作，每日正常工作時間為上午7 時30分至下午7 時止
    ，每月薪資為32,000元。嗣原告於94年8 月16日下午7 時45
    分許下班途中，在台中市○○○路、中投南路口與訴外人林
    秀珍發生車禍而受傷，原告先後於台中大里仁愛醫院、南投
    署立醫院、台中榮總開刀多次，現為中度肢體殘障，為職業
    災害；被告應依勞動基準法第五十九條第二款規定負一次給
    付40個月工資之補償責任，共計1,280,000 元。又原告在醫
    療期間即94年8 月17日起至95年1 月31日止，被告並未依僱
    傭契約繼續給付薪資報酬共192,000 元，自應依約給付。另
    被告擅自於94年8 月3 日將原告勞工保險退保、再於同年8
    月24日加保、又於同年10月6 日再行退保，致原告無法就為
    治療上述身體傷害所支出之醫療費用共39,864元向勞工保險
    局請領勞工保險給付而受有損害，被告應依勞工保險條例第
    七十二條、侵權行為之法律關係對原告負損害賠償責任。再
    者，原告歷經車禍傷痛、殘廢、家庭陷入困頓、身心備受煎
    熬之苦，被告卻無情打壓致原告得提起本件訴訟向其求償，
    至今仍無工作及收入，另得往返法院、準備訴訟所需證據資
    料，故被告應依侵權行為之規定，賠償原告所受精神上損害
    即慰撫金300,000 元。
  (二)為此本於僱傭契約、侵權行為之法律關係，並依勞動基準法
    第五十九條第二款、勞工保險條例第七十二條規定，起訴請
    求被告給付40個月工資補償、薪資報酬，及賠償醫療費用、
    慰撫金之損害等語。並聲明：被告應給付原告1,811,864 元
    。
二、被告則抗辯：
  (一)原告在94年8 月16日發生車禍當天並未打卡，故無法確認其
    上下班時間，則原告是否確於下班回家途中受傷，即有疑竇
    ，原告應予舉證。況下班途中發生車禍原因，並非雇主即被
    告可控制之因素所致，自非職業災害，無勞動基準法第五十
    九條規定適用。
  (二)縱認原告確有發生職業災害，但原告治療身體傷害所需醫療
    期間自事發時起迄今尚未滿兩年，故與勞動基準法第五十九
    條第二款後段要件不符。況原告已於95年2 月6 日至同年6
    月期間回被告台中分公司工作，難認其已喪失原有工作能力
    。再者，原告工資補償之計算應按勞工保險月投保薪資即每
    月16,500元、而非32,000元計付。
  (三)勞工保險局已於95年9 月29日核給原告普通傷病殘廢給付，
    足見原告構成勞動基準法第五十九條第三款之殘廢，自無同
    條第二款得請求被告一次給付40個月工資補償之請求權。又
    就勞工保險局已給付部分，被告得自原告請求金額中予以抵
    充。
  (四)被告在事故發生後已給付原告36,000元慰問金，此部分應自
    原告請求之薪資、醫療費用中抵充扣除。
  (五)至於原告請求慰撫金，因車禍發生與被告無因果關係，自不
    得要求被告賠償。
  (六)並聲明：原告之訴駁回，如受不利判決願供擔保，請准宣告
    免為假執行。
三、兩造不爭執之事實（詳見本院96年5 月22日言詞辯論筆錄所
    載）：
  (一)原告自94年6 月28日起受僱於被告擔任業務相關工作，每月
    薪資32,000元，兩造間存有僱傭契約關係，並自受僱時起有
    勞動基準法之適用。
  (二)原告已在95年2 月6 日回被告公司繼續任職，從事業務工作
    ，並受領自此日起之薪資報酬，嗣於95年6 月21日離職。
  (三)被告確實未依約給付原告自94年8 月17日至95年1 月31日期
    間之薪資報酬。
  (四)被告在原告94年8 月16日發生車禍受傷後，曾給付原告慰問
    金36,000元。
  (五)原告就96年8 月16日車禍傷害，已自勞工保險局請領普通傷
    病殘廢給付88,000元，勞工保險局在95年9 月22日核付。
四、本件經兩造於本院96年5 月22日言詞辯論期日整理後，兩造
    爭執之重點在於：
  (一)原告請求被告給付自94年8 月17日至95年1 月31日期間之薪
    資報酬共192,000 元，是否有據？
  (二)原告主張其在下班途中發生車禍而受傷，屬於因職業災害受
    傷之情形，有無理由？若構成職業災害，則其依勞動基準法
    第五十九條第二款請求被告給付40個月工資補償，是否可採
    ？
  (三)原告主張被告擅自於94年8 月3 日將原告勞工保險退保、8
    月24日加保、10月6 日再行退保，致原告無法請領勞保給付
    受有損害39,864元，請求被告負損害賠償責任，有無理由？
  (四)原告就其因本件訴訟所費時間、成本，本於侵權行為法律關
    係請求被告給付慰撫金300,000 元，有無理由？
五、現就兩造爭執之重點分述如下：
  (一)原告請求被告給付自94年8 月17日至95年1 月31日期間之薪
    資報酬共192,000 元，是否有據？
  1.首先，兩造俱不爭執被告確實未依約給付原告自94年8 月17
    日至95年1 月31日期間之薪資報酬乙節（見前開三之(三)記載
    ）。又兩造間僱傭契約在原告94年8 月16日發生事故後，未
    將當事人任何一方終止，亦為兩造所不爭執者，承兩造不爭
    執之事實(二)，兩造間僱傭契約自94年8 月17日至95年1 月31
    日期間仍存續，洵堪認定。
  2.依民法第四百八十七條前段規定：「僱用人受領勞務遲延者
    ，受僱人無補服勞務之義務，仍得請求報酬。」，依被告在
    本院96年3 月13日言詞辯論期日陳稱：「所以原告只能請求
    94年8 月17日至95年2 月5 日期間的薪資報酬，其他部分被
    告已經給付。」等語，足見，被告肯認原告在前述契約存續
    期間內，仍得依約按月請求報酬無訛。
  3.次查，原告每月薪資報酬為32,000元，為被告所不爭者，惟
    94年8 月17日至同月31日止，僅有15日，故原告僅得請求計
    16,000元之報酬。另自94年9 月1 日起至95年1 月31日止共
    5 個月期間，被告應給付原告報酬共160,000 元。總計被告
    應依約給付之報酬為176,000 元，原告請求超過此數額部分
    ，與契約約定不符，不應准許。
  (二)原告主張其在下班途中發生車禍而受傷，屬於因職業災害受
    傷之情形，有無理由？若構成職業災害，則其依勞動基準法
    第五十九條第二款請求被告給付40個月工資補償，是否可採
    ？
  1.原告對被告所為抗辯，陳稱：其在94年8 月16日當日準時上
    下班當職送貨，出勤卡上已經被告台中分公司潘經理簽名，
    另有收貨廠商、同事證明書得以證明確有出勤上班之事實，
    而原告已因此次車禍而喪失關節運動功能，無法經復健獲得
    改善，構成永久殘廢等語。
  2.按職業災害又稱為勞動災害，屬於意外災害的一種，係指勞
    工在缺乏安全管制或安全管制不足的作業環境中所發生的意
    外事故。而此一勞工職業災害補償制度，有社會保險方式與
    直接補償方式二種，現今各國職業災害補償制度立法例，以
    社會保險為主，直接補償只是一種例外。觀諸勞動基準法第
    五十九條各款規定，勞工因職業災害而雇主應予補償者，依
    勞工保險條例或其他法令規定，已由雇主支付費用補償者，
    雇主得予以抵充之，是我國職業災害補償，係採兩軌制，亦
    即在勞動基準法定有職業災害補償章、在勞工保險條例定有
    職業災害保險給付之規定。而本法第五十九條職業災害補償
    之立意，無非係因近代的事業經營，由於機械或動力的使用
    ，或由於化學物品或輻射性物品的使用，或由於工廠設備的
    不完善，或由於勞工的工作時間過長或一時的疏失，都可能
    發生職業上的災害，而致使勞工傷病、死亡或殘廢。勞工一
    旦不幸遭受職業上的災害，往往使勞工及其家屬的生活，陷
    於貧苦無依的絕境，勞工若因執行業務而發生職業上的災害
    ，當然應由雇主負補償責任。至於雇主對該災害事故的發生
    是否具有故意或過失，在所不問，為一無過失責任。前述勞
    動基準法第五十九條規定勞工遭遇之職業災害，係勞工於執
    行其業務上之工作時，因工作的意外事故，而致使勞工發生
    死亡、殘廢、傷害或疾病的災害。惟勞動基準法對「職業災
    害」未設有定義之規定，但依本法第一條第一項規定，本法
    未規定者，適用其他法律規定。至於其他法律對職業災害有
    定義規定者，則為「勞工安全衛生法」，一般均參照該法第
    二條第四項規定，係謂勞工就業場所之建築物、設備、原料
    、材料、化學物品、氣體、蒸氣、粉塵等或作業活動及其他
    職業上原因引起之勞工疾病、傷害、殘廢或死亡。準此，勞
    動基準法第五十九條所稱因「職業災害」而殘廢之情形，當
    指上述雇主提供工作埸所之安全與衛生設備等職業上原因所
    致勞工之傷害所致殘廢而言（最高法院78年度台上字第371
    號判決意旨參照）。
  3.承此，職業災害之認定標準，須具備下列要件：
  (1)「職務遂行性」：即災害是在勞工執行職務的過程中所發生
    的狀態，係基於勞動契約在事業主指揮監督之下的情形。此
    大約可歸納為下列三種情況：在雇主支配管理下從事工作；
    在雇主支配管理下但未從事工作；雖在雇主支配下，但未在
    雇主管理（現實監督）下從事工作。
  (2)「職務起因性」，即職務和災害之間有因果關係，此種因果
    關係可分為責任成立及責任範圍因果關係，均應依相當因果
    關係認定之。此係指伴隨著勞工提供勞務時所可能發生之危
    險已經現實化（即已經實現、形成），且該危險之現實化為
    經驗法則一般通念上可認定者。
  4.雇主所負之責任，之所以需如此限制，係因勞工生活上所面
    臨之危險，包括一般社會生活上之危險及因從事勞務所面臨
    之危險，原則應僅有後者方應歸屬於雇主負擔，此係因勞工
    所從事之活動與職務、直接或間接有利於雇主，而雇主亦或
    多或少對此可加以掌控、防免損害之發生，或藉由保險、產
    品之賣價適當地予以分散或轉嫁危險。因此，職業災害應與
    勞工所從事之職務有相當因果關係，方屬允當，若危險發生
    之原因非雇主可控制之因素所致，則不宜過份擴張職業災害
    認定之範圍，否則無異加重雇主之責任，而減少企業之競爭
    力，同時亦有礙社會之經濟發展。
  5.勞工在上下班途中遭遇交通意外等事故而導致死傷殘病者，
    一般稱之為「通勤災害」，如果該通勤災害有職災保險等相
    關補償規定之適用時，則稱之為「通勤職災」。至於通勤災
    害是否得視為職業災害，而有職災補償規定之適用，則應視
    是否置於雇主之指揮監督之狀態下。是以勞工於上下班必經
    途中所發生之車禍或其他偶發意外事故，非因職業或作業之
    關係所自然引起之危害，實係第三者之不法侵害，應非職業
    災害。
  6.經查，原告係於94年8 月16日下午7 時45分許下班途中，在
    台中市○○○路、中投南路口與林秀珍發生車禍而受傷之事
    實，除經原告陳述綦詳外，另有道路交通事故談話記錄表在
    卷可稽（見本院卷第15頁）。依該道路交通事故談話記錄表
    中所載原告當時陳述交通事故發生過程，可知，原告受傷係
    因其騎乘機車與林秀珍所駕駛之車輛發生擦撞所致。顯見，
    原告發生傷害之地點，並非位於被告之就業場所，該車禍事
    故之發生尚非屬於被告有關勞務實施之危險控制範圍內，亦
    乏前述職務遂行性。則衡諸社會通念，原告因此所造成之傷
    害非因原告為被告提供勞務所可能發生危險之現實化之職業
    上危險，非屬職業災害甚明。
  7.至於「勞工保險被保險人因執行職務而致傷病審查準則」第
    四條所固然規定：「被保險人上、下班，於適當時間，從日
    常居、住處所往返就業場所之應經途中發生事故而致之傷害
    ，視為職業傷害。」，但勞動基準法第五十九條有關雇主應
    負之職業災害補償責任與勞工保險條例第三十四條第一項之
    勞工保險局應給付勞工職業傷害補償或職業病補償責任，其
    性質並不相同；勞動基準法此部分所規定為雇主個人所應負
    之責任，勞工平時對此並未有任何給付；然勞工保險條例則
    為保險人即勞工保險局對被保險之勞工所為之勞工保險給付
    ，被保險人即勞工每月均應按期繳納保險費予保險人；勞動
    基準法第五十九條雇主補償責任與勞工保險條例關於勞工保
    險局所為之保險給付，二者性質有別，自不能以勞工保險條
    例所規定視為職業災害之通勤災害，認定此為雇主應依勞動
    基準法第五十九條規定負職業災害補償責任之範圍，附此敘
    明。
  8.準此，原告因94年8 月16日車禍所致身體傷害，非屬於勞動
    基準法第五十九條職業災害，其依同條第二款後段規定請求
    被告一次給付40個月工資補償共1,280,000 元，即屬無據。
  (三)原告主張被告擅自於94年8 月3 日將原告勞工保險退保、8
    月24日加保、10月6 日再行退保，致原告無法請領勞保給付
    受有損害39,864元，請求被告負損害賠償責任，有無理由？
  1.原告主張被告擅自將其勞工保險多次加、退保，致其在94年
    8 月16日下班途中發生車禍後，無法向勞工保險局請領所支
    出之醫療費用給付等情，業據其提出道路交通事故談話記錄
    表、勞工保險被保險人上下班途中發生事故而致傷害證明書
    、診斷證明書為證（見本院卷第59至65頁）。
  2.被告雖抗辯原告在94年8 月16日發生車禍當天並未打卡，故
    無法確認其上下班時間，則原告是否確於下班回家途中受傷
    ，顯有疑義等語，並提出原告94年8 月份打卡記錄以佐（見
    本院卷第39至40頁）。原告就此則主張：94年8 月16日因打
    卡機故障方未打卡，但打卡記錄上有被告台中分公司潘經理
    簽名，其該日確實有正常上下班等語（見本院卷第51頁）。
    茲既被告對於該打卡記錄上簽署之「潘」字確實為被告台中
    分公司潘經理之筆跡一節未予爭執，又被告台中分公司潘經
    理確實有在原告當日打卡記錄上班、下班之欄位簽名確認，
    據此堪認原告主張其當日有正常上下班之情，為可採信。據
    此，原告因於94年8 月16日下班途中與林秀珍發生擦撞車禍
    而受傷，適堪認定。
  3.依「勞工保險被保險人因執行職務而致傷病審查準則」第四
    條第一項規定，原告因前開車禍受傷，屬於該審查準則所定
    職業傷害無誤。揆諸前開(二)之７所為說明，雖原告本件傷害
    不屬於勞動基準法上之職業災害，但仍得依勞工保險條例第
    三十四條及上開審查準則規定，請領勞工保險職業傷病給付
    、職業傷害醫療給付，二者性質本有差異。
  4.再者，被保險人於保險效力開始後，停止前發生職業傷病事
    故，並符合「勞工保險被保險人因執行職務而致傷病審查準
    則」規定，需門診或住院者，被保險人遭遇職業傷害或罹患
    職業病，應向全民健康保險醫事服務機構申請診療，免繳交
    健保規定之部分負擔醫療費用，被保險人之保險醫療費用由
    勞工保險局支付，以上觀諸勞工保險條例第三十九條至第五
    十二條規定即明（依同條例第七十六條之一規定，關於職業
    傷病醫療給付並未在全民健康保險施行後停止適用）。故原
    告得依勞工保險條例前述規定，就本件事故傷害所支出之醫
    療費用，逾全民健康保險支付範圍部分，請領勞工保險醫療
    給付。
  5.惟查，被告未經原告同意而於94年8 月3 日將原告勞工保險
    退保、8 月24日加保、10月6 日再行退保之事實，有原告勞
    工保險被保險人投保資料表在卷可稽（見本院卷第16頁），
    此節為被告所不爭執者。故被告在兩造間僱傭契約關係仍存
    續期間，未依勞工保險條例第十條規定辦理，顯已違反勞工
    保險條例之雇主為勞工加入勞工保險相關規定。被告此舉致
    原告94年8 月16日發生下班途中車禍受傷時，不在勞工保險
    投保期間內，而無從依前開審查準則請領職業傷病給付，此
    觀諸卷附之勞工保險局核定通知書說明二記載，可得而知（
    見本院卷第115頁）。
  6.按「違反保護他人之法律，致生損害於他人者，負賠償責任
    。但能證明其行為無過失者，不在此限」，民法第一百八十
    四條第二項定有明文。勞工保險條例既為保護勞工之規定，
    被告違反該條例規定，已如前述，自應對原告負侵權行為損
    害賠償責任。卷查，原告主張其為治療上述車禍所致身體傷
    害，陸續支出醫療費用39,864元之事實，有其提出之醫療費
    用收據在卷足證（見本院卷第69至86頁），該等醫療費用收
    據總計為43,535元，超逾原告請求之數額，又此數額既為被
    告所不爭執者，自堪採認。
  7.因之，原告本於侵權行為之規定，就其無法請領勞保給付所
    受損害39,864元，請求被告負損害賠償責任，即屬有據。
  (四)原告就其因本件訴訟所費時間、成本，本於侵權行為法律關
    係請求被告給付慰撫金300,000 元，有無理由？
  1.原告雖請求被告給付慰撫金，但按，非財產上損害之賠償，
    依民法第一百九十五條規定，須身體、健康、名譽、自由、
    信用、隱私、貞操，或其他人格法益受侵害而情節重大者，
    及基於父、母、子、女或配偶關係之身分法益而受侵害情節
    重大者，方得請求加害人給付慰撫金。縱本於債務不履行規
    定請求損害賠償，依民法第二百二十七條之一，亦須有人格
    權受侵害始有適用。
  2.經查，原告受傷係因與林秀珍發生車禍所致，與職業災害無
    涉，難謂被告有何違反雇主注意義務可言。至於原告雖謂其
    家庭陷入困頓、現在無工作及收入，但並未詳為主張及說明
    被告之加害行為具體內容。況原告經濟上狀況欠佳，所受損
    害者為純粹經濟上損失，非屬於前述各項人格權、人格法益
    之範疇，故與民法第一百九十五條第一項、第二百二十七條
    之一構成要件有別。
  3.綜此，原告請求慰撫金300,000 元，因與民法第一百九十五
    條第一項、第二百二十七條之一構成要件不符，尚屬無據。
  (五)又民法第三百二十一條規定：「對於一人負擔數宗債務而其
    給付之種類相同者，如清償人所提出之給付，不足清償全部
    債額時，由清償人於清償時，指定其應抵充之債務。」，查
    ：
  1.被告業已就原告因於94年8 月16日受傷住院一事而給付原告
    36,000元，有領據可證（見本院卷第28頁），已於三之(四)載
    明甚詳。承前(一)、(三)論述，被告共應給付原告薪資、醫療給
    付賠償共215,864 元（即176,000 ＋39,864），扣除被告已
    給付36,000元，尚應再給付原告179,864 元。
  2.至於原告雖已就96年8 月16日車禍傷害，自勞工保險局請領
    普通傷病殘廢給付88,000元，勞工保險局在95年9 月22日核
    付，有勞工保險局核定通知書在卷足憑（見本院卷第115 頁
    ）。但原告車禍受傷非屬於勞動基準法之職業災害，已如前
    述，由於原告受有此項勞工保險給付係以普通傷病為基礎，
    與職業傷病無關，此觀諸該核定通知書說明記載即明，故此
    部分並無勞動基準法第五十九條但書得由雇主抵充之規定適
    用餘地。而原告此項受領係因投保勞工保險而得受保險給付
    所致，非被告所為之清償，自無從許被告為抵充之抗辯。故
    原告受領之殘廢給付88,000元，被告無由自應給付原告之薪
    資、醫療給付賠償中予以抵充。
六、綜上所述，原告94年8 月16日下班途中因車禍受傷，非屬於
    勞動基準法所稱職業災害，其依同法第五十九條第二款後段
    規定請求被告給付40個月工資補償，即乏所據。又被告擅自
    將原告勞工保險多次加退保，以致於原告發生車禍時不在投
    保期間內，而無從依勞工保險條例請領職業傷病醫療給付，
    違反該條例規定，自應依民法第一百八十四條第二項規定，
    賠償原告所受損害39,864元。再者，兩造自94年8 月17日至
    95年1 月31日止仍存有僱傭契約關係，被告應依約給付報酬
    予原告。至於原告訴請給付慰撫金，則與民法第一百八十四
    條、第一百九十五條規定有間，不應准許。因被告前已給付
    原告36,000元，得以抵充扣除，從而，原告本於僱傭契約、
    侵權行為之法律關係，請求被告給付薪資報酬及賠償醫療費
    用之損害，共179,864 元，為有理由，至超逾部分，則難謂
    有據，應予駁回。
七、本件為判決之基礎已臻明確，兩造其餘之陳述及所提其他證
    據，經本院斟酌後，認為均於判決之結果無影響，亦與本案
    之爭點無涉，自無庸逐一論述，併此敘明。
丙、假執行之宣告：
    本件所命被告給付之金額未逾500,000 元，依民事訴訟法第
    三百八十九條第一項第五款規定應依職權宣告假執行。被告
    陳明願供擔保請為宣告免為假執行，經核與規定相符，爰酌
    定相當之擔保金額予以宣告。
丁、結論：原告之訴為一部有理由，一部無理由，並依民事訴訟
    法第七十九條、第三百八十九條第一項第五款、第三百九十
    二條第二項，判決如主文。
中　　華　　民　　國　　96　　年　　6 　　月　　7 　　日
                  勞工法庭  法  官  賴錦華
以上正本係照原本作成。
如對本判決上訴，須於判決送達後二十日之不變期間內，向本院
提出上訴狀。
中　　華　　民　　國　　96　　年　　6 　　月　　8 　　日
                            書記官  林桂玉
